臺灣屏東地方法院刑事判決　　　　　　　100年度易字第276號
公　訴　人　臺灣屏東地方法院檢察署檢察官
被　　　告　薛英勝
上列被告因竊盜等案件，經檢察官提起公訴（100 年度偵緝字第
73號），被告於本院準備程序中就被訴事實為有罪之陳述，經裁
定以簡式審判程序審理，判決如下：
    主  文
薛英勝犯竊盜罪，累犯，處有期徒刑陸月，如易科罰金，以新臺
幣壹仟元折算壹日；又犯偽造署押罪，累犯，處有期徒刑伍月，
如易科罰金，以新臺幣壹仟元折算壹日，如附表所示之偽造「薛
英達」署押共貳拾捌枚，均沒收。應執行有期徒刑玖月，如易科
罰金，以新臺幣壹仟元折算壹日，如附表所示之偽造「薛英達」
署押共貳拾捌枚，均沒收。
    事  實
一、薛英勝前因竊盜、違反槍砲彈藥刀械管制條例等案件，經台
    灣高雄地方法院以94年度簡字第7150號、訴字第3495號分別
    判處有期徒刑6 月、4 月、9 月確定，經裁定定應執行有期
    徒刑1 年5 月確定，於民國96年6 月24日執行完畢。仍不知
    悔改，而為下列行為：
（一）意圖為自己不法所有，基於竊盜之犯意，於99年9 月16日
      23時50分許，在賴順發位於屏東縣獅子鄉竹坑村竹坑巷6
      號住處外，徒手竊取置於冷氣窗上之賴順發所有之JYH-71
      2 號機車鑰匙，啟動該車號機車而竊取之，供己代步之用
      。嗣賴順發發現機車不見後報警，經警循線查獲上情。
（二）上揭案件經警查獲後，於99年9 月17日12時15分在屏東縣
      政府警察局枋寮分局製作警詢筆錄時，薛英勝為逃避查緝
      ，竟基於偽造署押之犯意，冒用其胞兄「薛英達」之名義
      應訊，接續在附表所示之警詢筆錄、搜索扣押筆錄、扣押
      物品目錄表、薛英達之相片影像資料查詢結果表、口卡片
      上，偽造「薛英達」之簽名9 枚及冒用「薛英達」之名義
      按捺指印19枚，足生損害於薛英達及檢警等偵查機關對於
      犯罪嫌疑人之人別辨認之正確性。嗣於同年月23日再經警
      製作筆錄而坦認上情。
二、案經屏東縣政府警察局枋寮分局報告臺灣屏東地方法院檢察
    署檢察官偵查起訴。
    理  由
一、本件被告薛英勝所犯係死刑、無期徒刑、最輕本刑為3 年以
    上有期徒刑以外之罪，亦非高等法院管轄之第一審案件，而
    被告於本院行準備程序中就被訴事實為有罪之陳述，經告知
    被告簡式審判程序之旨並聽取當事人意見後，本院依刑事訴
    訟法第273 條之1 第1 項規定，裁定進行簡式審判程序，合
    先敘明。
二、訊據被告對於上揭時、地，竊取賴順發所有之機車，及接續
    冒用「薛英達」名義偽造署押之犯罪事實，均供承不諱，核
    與證人即被害人賴順發於警詢之證述情節相符，並有贓物認
    領保管單、屏東縣政府警察局枋寮分局99年9 月17日警詢筆
    錄、扣押筆錄、扣押物品目錄表、薛英達之相片影像資料查
    詢結果表、口卡片各1 份附卷可稽，被告之自白與事實相符
    ，堪以採信。是本案事證明確，被告竊盜及偽造署押犯行，
    堪以認定。
三、論罪科刑：（一）按刑法第217 條所稱之「偽造署押」，係
    指行為人冒用本人名義在文件上簽名或為民法第3 條第3 項
    所稱指印之類似簽名之行為者而言（最高法院40年度臺非字
    第20號、80年度臺非字第277 號判決意旨參照）。核被告所
    為，就事實一（一）部分，係犯刑法第320 條第1 項之竊盜
    罪，就事實一（二）部分係犯同法第217 第1 項之偽造署押
    罪。
（二）又犯罪嫌疑人冒名被訊問並偽造署押，雖先後在警訊及偵
      查筆錄均有偽造行為，唯其仍屬一犯意接續多次行為，侵
      害一個法益，應為接續犯，認屬單純一罪，而非連續犯（
      最高法院84年度臺非字第10號刑事判決可參照）。本件被
      告在附表所示之警詢筆錄、搜索扣押筆錄、扣押物品目錄
      表、薛英達之相片影像資料查詢結果表、口卡片上，偽造
      如附表所示之「薛英達」簽名及指印共28枚，係於密切接
      近之時間及同地實施，侵害同一之法益，各行為之獨立性
      極為薄弱，且係出於同一目的，依一般社會健全觀念，難
      以強行分開，應視為數個舉動之接續施行，合為包括之一
      行為予以評價，屬接續犯而論以單純一罪。
（三）被告所犯上開2 罪間，犯意各別，行為互殊，應予分論併
      罰。被告有如事實欄所載之論罪科刑資料，有臺灣高等法
      院被告前案紀錄表在卷可按，是被告於徒刑之執行完畢後
      5 年內故意再犯本件有期徒刑以上之2 罪，均為累犯，應
      分別加重其刑。
（四）爰審酌被告不思正道取財，貪慾圖便，苟且偷盜，對被害
      人財產造成危害，且為警查獲時，為圖脫免自身刑責，冒
      用胞兄薛英達名義應訊，影響檢警機關對於犯罪嫌疑人之
      人別辨認之正確性，兼衡其犯後坦認犯行，所竊機車業經
      被害人領回，並考量其犯罪之目的、手段、智識程度僅國
      中肄業等一切情狀，分別量處如主文所示之刑，均諭知易
      科罰金之折算標準，並定其應執行之刑及諭知易科罰金之
      折算標準，以示懲儆。如附表所示各偽造之「薛英達」簽
      名9 枚及指印19枚（共計28枚），均應依刑法第219 條規
      定，併予宣告沒收。至原起訴書認被告上開冒名應訊犯行
      亦涉犯刑法第214 條使公務員登載不實罪，且與偽造署押
      罪有想像競合之一罪關係部分，經公訴人當庭更正起訴法
      條為刑法第217條偽造署押罪，附此敘明。
據上論斷，應依刑事訴訟法第273 條之1 、第299 條第1 項前段
，刑法第217 條第1 項、第320 條第1 項、第47條第1 項、第41
條第1 項前段、第51條第5 款、第219 條，刑法施行法第1 條之
1第1項、第2 項前段，判決如主文。
本案經檢察官許英輝到庭執行職務。
中    華    民    國   100    年    6     月    23    日
                  刑事第四庭    法  官  蔡玉雪
以上正本證明與原本無異。
如不服本判決應於收受判決後10日內向本院提出上訴書狀，並應
敘述具體理由；其未敘述上訴理由者，應於上訴期間屆滿後20日
內向本院補提理由書（均須按他造當事人之人數附繕本）「切勿
逕送上級法院」。
中    華    民    國   100    年    6     月    24    日
                                書記官  黃麗燕
附表：
┌──┬─────────┬────────────┬───┬────┐
│編號│偽造署押之文件    │  欄  位                │ 偽造 │ 偽造指 │
│    │                  │                        │ 簽名 │ 印     │
├──┼─────────┼────────────┼───┼────┤
│ 1  │99年9 月17日12時15│應告知事項受詢問人欄  │3 枚  │9 枚（含│
│    │分警詢筆錄        │筆錄第1 頁確認告知權利│      │騎縫處）│
│    │                  │  之被詢問人欄          │      │        │
│    │                  │筆錄最末頁受詢問人欄  │      │        │
├──┼─────────┼────────────┼───┼────┤
│ 2  │屏東縣政府警察局枋│受執行人簽名捺印欄    │2 枚  │6 枚（含│
│    │寮分局扣押筆錄    │受執行人欄            │      │騎縫處）│
├──┼─────────┼────────────┼───┼────┤
│ 3  │扣押物品目錄表    │所有人/ 持有人/ 保管人欄│2 枚  │2 枚    │
├──┼─────────┼────────────┼───┼────┤
│ 4  │薛英達之相片影像資│空白處                  │1 枚  │1 枚    │
│    │料查詢結果表      │                        │      │        │
├──┼─────────┼────────────┼───┼────┤
│ 5  │薛英達之口卡片    │空白處                  │1 枚  │1 枚    │
├──┴─────────┴────────────┴───┴────┤
│共計偽造「薛英達」署押共計28枚                                      │
└──────────────────────────────────┘
附錄本案論罪科刑法條全文：
刑法第217 條第1項
偽造印章、印文或署押，足以生損害於公眾或他人者，處3 年以
下有期徒刑。
刑法第320 條第1項
意圖為自己或第三人不法之所有，而竊取他人之動產者，為竊盜
罪，處5年以下有期徒刑、拘役或 5 百元以下罰金。